臺灣苗栗地方法院民事簡易判決　九十一年度苗簡字第四八號
　　原　　　告　乙○○
　　被　　　告　甲○○
　　訴訟代理人　郭文雄
右當事人間請求清償債務事件，本院判決如左：
    主    文
被告應給付原告新台幣壹拾貳萬陸仟玖佰零陸元。
原告其餘之訴駁回。
訴訟費用由被告負擔二分之一，餘由原告負擔。
    事實及理由
一、原告之聲明：被告應給付原告新台幣（下同）二十五萬三千八百十一元。
二、事實摘要：
    原告主張其與被告甲○○、訴外人黃逢明三方於民國八十八年五月十八日訂有契
    約書，約定原告於宏福畜牧場內所有豬隻移轉予被告及黃逢明共有，由被告及黃
    逢明共同在苗栗造橋農會開立帳戶作為牧場收支之用，支付原告在該農會所欠貸
    款利息、原告薪資、牧場飼料、藥品、水電及修理費用等開銷，原告每月則可領
    取薪資四萬元，上開契約書並經本院公證處予以公證。詎被告積欠自九十年七月
    起至十一月止之薪資共二十萬元及牧場飼料、藥品、水電、修理費等管理費用五
    萬三千八百十一元未給付予原告，為此請求被告依約給付前開薪資及各項牧場支
    出合計二十五萬三千八百十一元予原告等語。被告則以：其雖曾與原告及訴外人
    黃逢明訂定上開契約，惟黃逢明於訂約後就牧場經營從未投入資金及心力，僅由
    被告單方代為墊付款項，嗣被告有意終止前開合約，原告竟擅自將牧場及豬隻產
    權讓予黃逢明之子黃玉光，其上開行為已侵害被告權益，被告就此部分損害金額
    主張與原告請求款項互相抵銷；另被告於契約中就原告薪資及牧場費用等既約定
    應與黃逢明共同支出，原告應僅得向被告請求負擔二分之一金額等語，資為抗辯
    。
三、法院之判斷：
（一）原告主張前開約定事實，業據其提出與所述相符之契約書、牧場豬隻照片、支
      出修繕及管理費用單據影本等件為證，此部分事實並為被告所不爭執。被告雖
      另辯稱：原告擅自將牧場及豬隻產權讓予黃逢明之子黃玉光，被告就此部分侵
      權損害金額主張與原告請求款項互相抵銷云云，惟按二人互負債務，而其給付
      種類相同，並均屆清償期者，各得以其債務，與他方之債務，互為抵銷。抵銷
      ，應以意思表示，向他方為之。其相互間債之關係，溯及最初得為抵銷時，按
      照抵銷數額而消滅。民法第三百三十四條第一項前段、第三百三十五條第一項
      固分別定有明文，然查被告始終未於本院審理中就其所辯原告擅自出賣豬隻不
      法侵害其權利而據以主張抵銷之金額若干有所陳述且舉證加以證明，無從依前
      揭法條之規定予以合法抵銷，被告上開所辯尚非可採。
（二）次查，依上開契約書第三條雖約定：牧場之經營管理由被告支配調度，每月支
      付原告薪資四萬元，惟該契約書第二條則明文約定：「甲方（即被告）與乙方
      （即黃逢明）共同在造橋農會開立帳戶作為牧場收支指定使用，共同約定支付
      丙方（即原告）在造橋農會貸款利息計壹拾壹萬伍仟元、乙○○薪資、飼料、
      藥品、水電及豬舍修理費等．．．」，足證三方於契約中約定之真意係由被告
      及黃逢明二人共同開立帳戶以支付原告薪資及牧場各項管理費用，非由被告一
      人單獨負擔，而契約文字中既載明為共同支付，未就該二人負擔比例為何加以
      特別約定，應認其各自負擔之金額比例均為二分之一，原告僅以契約所載乙方
      即甲○○為被告，未將黃逢明併列為被告予以請求，是被告甲○○就原告所請
      求系爭薪資二十萬元及牧場修繕管理費用五萬三千八百十一元應負擔之金額為
      二分之一即十二萬六千九百零六元（元以下金額四捨五入），從而原告就此部
      分金額之請求為有理由，應予准許，逾此部分之金額則屬無據，應予駁回。
四、據上論結，本件原告之訴為一部有理由，一部無理由，依民事訴訟法第四百三十
    六條第二項、第七十九條但書，判決如主文。
中　　　華　　　民　　　國　　九十一　年　　　四　　　月　　　三十　　　日
                                  臺灣苗栗地方法院苗栗簡易庭
~B法　　　官　邱光吾
右為正本係照原本作成。
如對本判決上訴，須於判決送達後二十日內向本院提出上訴狀。
~B法院書記官　籃營昌
中　　　華　　　民　　　國　　九十一　年　　　四　　　月　　　三十　　　日
